【裁判字號】    92,訴,1144
【裁判日期】    920728
【裁判案由】    毒品危害防制條例
【裁判全文】
臺灣高雄地方法院刑事判決                        九十二年度訴字第一一四四號
    公  訴  人  臺灣高雄地方法院檢察署檢察官
    被      告  甲○○
右列被告因違反毒品危害防制條例案件，經檢察官提起公訴（九十一年度毒偵字第七
二四七號、九十二年度毒偵字第一０六七號）暨移
一三六九號），本院判決如左：
    主  文
甲○○連續施用第一級毒品，累犯，處有期徒刑壹年，扣案第一級毒品海洛因壹包（
淨重壹點參柒公克、包裝重零點貳伍公克）及殘留第一級毒品海洛因之吸管壹支，均
沒收銷燬之。
    事  實
一、甲○○前因施用毒品案件，經本院裁定送觀察、勒戒後，認無繼續施用毒品之傾
    向，由臺灣高雄地方法院檢察署檢察官於民國八十八年七月三十一日，以八十八
    年度毒偵字第一八二九六號為不起訴處分確定。復因施用毒品案件，經本院裁定
    送觀察、勒戒後，認有繼續施用毒品之傾向，再裁定令入戒治處所，施以強制戒
    治，並由最高法院於八十九年十月五日，以八十九年度台非字第三四八號判處有
    期徒刑五月確定，甫於九十年四月四日執行完畢。詎不知悔改，明知海洛因係第
    一級毒品，竟基於概括之犯意，自九十年底起至九十二年一月二十二日止，連續
    在高雄縣大樹鄉○○村○○路七０六號六樓住處及高雄縣市不詳公廁等地，施用
    第一級毒品海洛因多次。嗣於九十一年十二月四日上午七時許，在高雄縣大樹鄉
    ○○村○○路六三五之一號空屋內，為警查獲，並扣得第一級毒品海洛因一包（
    淨重一點三七公克、包裝重零點二五公克）及殘留第一級毒品海洛因之吸管一支
    ；又分別於同年月十三日下午二時三十分許，在高雄縣大樹鄉○○路，及於九十
    二年一月二十四日下午二時三十分許，在高雄縣鳥松鄉○○路一九巷口，為警盤
    查後，經其同意採尿送驗而查獲。
二、案經高雄縣警察局仁武分局及高雄市政府警察局小港分局報告臺灣高雄地方法院
    檢察署檢察官偵查起訴暨移送辦案審理。
    理  由
一、右揭犯罪事實，業據被告甲○○於本院審理中坦承不諱，且被告先後於九十一年
    十二月四日、同年月十三日及九十二年一月二十四日所採集之尿液，經送驗均呈
    嗎啡陽性反應，分別有(一)高雄縣政府衛生局九十一年十二月九日九一煙檢字第二
    ０四五號煙毒尿液檢驗成績書、高雄醫學大學附設中和紀念醫院九十二年一月二
    十八日報告編號：九二─二四號濫用藥物尿液檢驗報告、(二)高雄市立凱旋醫院九
    十二年一月七日高市凱醫檢字第００七八七號煙毒尿液檢驗成績書、(三)高雄縣政
    府衛生局九十二年二月六日九二煙檢字第一九一號煙毒尿液檢驗成績書、高雄醫
    學大學附設中和紀念醫院九十二年六月二十四日報告編號：九二０六─一一七號
    濫用藥物尿液檢驗報告各一份附卷可稽。再者，扣案之白粉一包，經送驗結果，
    含第一級毒品海洛因成分，淨重一點三七公克、包裝重零點二五公克，有法務部
    調查局九十二年一月七日調科壹字第二二００一四五四八號鑑定通知書一份在卷
    可查；另扣案之吸管一支，經送驗結果，亦呈海洛因陽性反應，有高雄醫學大學
    附設中和紀念醫院九十二年五月二十二日報告編號：九二０五─一八六號檢驗報
    告一份存卷足憑。綜上足認，被告前揭自白與事實相符，應可採為論罪之依據，
    則被告右揭連續施用第一級毒品海洛因之犯行，堪以認定。又被告前因施用毒品
    案件，經本院裁定送觀察、勒戒後，認無繼續施用毒品之傾向，由臺灣高雄地方
    法院檢察署檢察官於八十八年七月三十一日，以八十八年度毒偵字第一八二九六
    號為不起訴處分確定；復因施用毒品案件，經本院裁定送觀察、勒戒後，認有繼
    續施用毒品之傾向，再裁定令入戒治處所，施以強制戒治，並由最高法院於八十
    九年十月五日，以八十九年度台非字第三四八號判處有期徒刑五月確定，此有上
    開不起訴處分書、判決書、臺灣高等法院被告全國前案紀錄表各一份在卷可考，
    則被告三犯毒品危害防制條例第十條之罪，犯罪事證明確，應依法論科。
二、查海洛因係毒品危害防制條例第二條第二項所稱之第一級毒品，不得持有、施用
    。被告竟持以施用，核其所為，係犯毒品危害防制條例第十條第一項之施用第一
    級毒品罪。其施用第一級毒品前後，持有海洛因之低度行為，應為施用之高度行
    為所吸收，不另論罪。又被告先後多次施用第一級毒品之犯行，均時間緊接，犯
    罪構成要件亦均相同，顯係基於概括犯意反覆為之，應依連續犯之規定論以一罪
    ，並依法加重其刑。被告前因施用毒品案件，經最高法院於八十九年十月五日，
    以八十九年度台非字第三四八號判處有期徒刑五月確定，甫於九十年四月四日執
  行完畢，有臺灣高等法院被告全國前案紀錄表一份在卷可佐，其受有期徒刑之執
    行完畢，五年以內再犯本件有期徒刑以上之罪，為累犯，依法加重其刑，並依法
    遞加之。公訴人雖僅就被告於九十一年十二月四日及同年月十三日為警查獲前施
    用第一級毒品海洛因各一次之犯行提起公訴，惟被告自九十年底起至九十一年十
    二月四日為警查獲前止，及自九十一年十二月十三日為警查獲後起至九十二年一
    月二十二日止，連續施用第一級毒品海洛因多次之犯罪事實，與前揭起訴經論罪
    科刑之施用第一級毒品海洛因犯行間，有連續犯之裁判上一罪關係，為起訴效力
    所及，本院自應併予審理。爰審酌被告前因施用毒品，先後經觀察、勒戒、強制
    戒治及判處有期徒刑確定，仍未戒絕毒品，前後為警查獲三次，足見其並無悔意
    ，且戒斷毒癮之意志不堅，惟念其施用毒品乃自戕行為，尚未危害他人，犯後並
    坦承犯行，態度良好等一切情狀，量處如主文所示之刑。扣案之第一級毒品海洛
    因一包（淨重一點三七公克、包裝重零點二五公克），及殘留第一級毒品海洛因
    之吸管一支，業已難與第一級毒品海洛因析離，均屬毒品，爰依毒品危害防制條
    例第十八條第一項前段規定，不問屬於犯人與否，予以宣告沒收銷燬之。
據上論斷，應依刑事訴訟法第二百九十九條第一項前段，毒品危害防制條例第十條第
一項、第十八條第一項前段、第二十條第三項，刑法第十一條、第五十六條、第四十
七條，判決如主文。
本院經檢察官陳碧霞到庭執行職務。
中      華      民      國    九十二    年      七      月    二十八    日
                                  臺灣高雄地方法院刑事庭
                                      審判長  法  官 黃三友
                                              法  官 黃宗揚
                                              法  官 王雅苑
右正本證明與原本無異。
如不服本判決，應於判決送達後十日內，向本院提出上訴狀。
                                              書記官 黃琬婷
中      華      民      國    九十二    年      七      月    二十八    日
附錄法條：
毒品危害防制條例第十條
施用第一級毒品者，處六月以上五年以下有期徒刑。
施用第二級毒品者，處三年以下有期徒刑。


司法院資訊處製作；財團法人民間司法改革基金會備份。
